臺灣板橋地方法院刑事判決　　　　　　　95年度易字第2560號
公　訴　人　臺灣板橋地方法院檢察署檢察官
被　　　告　丙○○
上列被告因竊盜案件，經檢察官聲請以簡易判決處刑（95年度偵
緝字第2869號），本院認本案有刑事訴訟法第四百五十一條之一
第四項但書所列情形，不得以簡易判決處刑，爰改依通常程序判
決如下：
    主  文
丙○○無罪。
    理  由
一、本件公訴意旨略以：被告丙○○意圖為自己不法之所有，於
    民國九十四年二月十五日下午五時許，在臺北市○○區○○
    街與惠民街口，竊取葉美霜所有、由甲○○使用之車號ＭＬ
    －６３９６號自用小客車，嗣於九十四年二月十八日上午六
    時許，為警在臺北縣新店市○○街二十三號旁尋獲上開車輛
    ，並於車內塑膠置物盒上之啤酒罐採得指紋一枚，經比對後
    始查悉上情，因認被告涉犯刑法第三百二十條第一項之竊盜
    罪嫌。
二、按犯罪事實應依證據認定之，無證據不得認定犯罪事實，又
    不能證明被告犯罪者，應諭知無罪之判決，刑事訴訟法第一
    百五十四條第二項、第三百零一條第一項分別定有明文。再
    者，認定犯罪事實所憑之證據，雖不以直接證據為限，間接
    證據亦包括在內，但是無論直接或間接證據，其為訴訟上之
    證明，須達於通常一般人均不致有所懷疑，而得確信其為真
    實之程度，始得據為有罪之認定，最高法院著有七十六年臺
    上字第四九八六號判例可資參照。又檢察官就被告犯罪事實
    ，應負舉證責任，並指出證明之方法，刑事訴訟法第一百六
    十一條第一項定有明文。因此，檢察官對於起訴之犯罪事實
    ，應負提出證據及說服之實質舉證責任。倘其所提出之證據
    ，不足為被告有罪之積極證明，或其闡明之證明方法，無從
    說服法官以形成被告有罪之心證，基於無罪推定之原則，自
    應為被告無罪判決之諭知（最高法院九十二年臺上字第一二
    八號判例意旨參考）。
三、本件公訴人認被告涉犯竊盜罪嫌，無非以告訴人甲○○於警
    詢中之指述，以及卷附之內政部警政署刑事警察局鑑驗書、
    贓物認領保管單、臺北縣政府警察局車輛失竊電腦輸入單、
    車輛尋獲電腦輸入單、車輛竊盜資料個別查詢報表、車籍作
    業系統查詢認可資料等證據，為其論述之依據。訊據被告堅
    詞否認竊盜，辯稱：伊不知道為何車內啤酒罐上會留有伊的
    指紋等語。
四、經查：
  (一)告訴人甲○○於警詢中之指述，以及卷附之贓物認領保管單
    、臺北縣政府警察局車輛失竊電腦輸入單、車輛尋獲電腦輸
    入單、車輛竊盜資料個別查詢報表、車籍作業系統查詢認可
    資料等證據，僅能證明車號ＭＬ－６３９６號自用小客車係
    葉美霜所有，由甲○○保管使用，該車於九十四年二月十五
    日下午五時許，在臺北市○○區○○街與惠民街口失竊，嗣
    於九十四年二月十八日上午六時許，為警在臺北縣新店市○
    ○街二十三號旁尋獲，並由甲○○領回之事實而已，尚不足
    以證明系爭車輛即由被告下手竊取。
  (二)又警方雖於上開車輛車內塑膠置物盒上之啤酒罐採得被告之
    指紋二枚，此固有內政部警政署刑事警察局九十四年三月十
    一日刑紋字第０９４００３７０５２號鑑驗書一份及台北縣
    政府警察局送內政部警政署刑事警察局現場指紋照片卡二紙
    在卷可稽。惟留有被告指紋之啤酒罐出現在系爭車內塑膠置
    物盒上之可能原因甚多，或是被告在車內飲用啤酒後留下，
    或是他人拾起留有被告指紋之啤酒罐後隨手放置該處，可能
    原因既非止單一，自不得將有利於被告之合理懷疑均予排除
    ，單憑在上開車內塑膠置物盒上查獲一個留有被告指紋之啤
    酒罐此等客觀事實，尚不足以推論被告曾建立自己對該車之
    持有支配關係，故上開證據亦非認定被告犯竊盜罪之適合證
    據。
五、綜上所述，公訴人所舉證據均尚不足以證明被告有竊取系爭
    車輛之犯行，此外本院復查無其他積極證據足資證明被告有
    公訴人所指之竊盜犯行。不能證明被告犯罪，揆諸首揭法條
    說明，即應諭知被告無罪之判決。
六、被告經合法傳喚無正當理由未於審判期日到庭，爰依刑事訴
    訟法第三百零六條規定，不待其陳述，逕行判決。
據上論斷，應依刑事訴訟法第四百五十二條、第三百零一條第一
項、第三百零六條，判決如主文。
本案由檢察官乙○○聲請以簡易判決處刑，經檢察官溫祖德到庭
執行職務。
中　　華　　民　　國　　96　　年　　2 　　月　　1 　　日
                  刑事第十庭  審判長法　官  樊季康
                                    法  官  張筱琪
                                    法  官  劉元斐
上列正本證明與原本無異。
檢察官如不服本判決，應於判決送達後十日內向本院提出上訴書
，上訴於臺灣高等法院。
                                    書記官  郭玉芬
中　　華　　民　　國　　96　　年　　2 　　月　　1 　　日
